【裁判字號】    92,交聲,324
【裁判日期】    920930
【裁判案由】    違反道路交通管理處罰條例聲明異議
【裁判全文】
臺灣桃園地方法院交通事件裁定                九十二年度交聲字第三二四號
    受處分人
    即異議人  甲○○
    處分機關  交通部公路局新竹區監理所桃園監理站
右列受處分人因違反道路交通管理處罰條例事件，對交通部公路局新竹區監理所桃園
監理站民國九十二年六月十二日所為桃監裁五字第駕裁五二－Ｄ九Ａ六四二六九○號
之處分（原處分案號：桃警局交字第Ｄ九Ａ六四二六九○號），聲明異議，本院裁定
如左：
    主    文
異議駁回。
    理    由
一、聲明異議意旨略以：異議人於當時因前方車速極慢，原擬跨右側超車，於猶豫不
    決時，警員指示異議人將車靠旁，並要異議人出示證件，異議人雖想超車，而事
    實是尚未超車，且未跨出車道。於爭論時，異議人頻質疑未超車，未跨越車道，
    警員不該爭績效而入人於罪，既與事實不符，異議人沒有理由簽名。事後，異議
    人均未收受該項罰單通知，豈有二、三年後才發單告知。異議人服務教育界二十
    餘載，育英才無數，不致會因新台幣（下同）貳仟餘元罰款而提異議，實乃員警
    執勤，不該違背事實。為此，特提出異議，請鈞院撤銷原處分等語。
二、經查，異議人因於民國八十九年十一月二十二日十五時十五分許，駕駛Ｒ２－４
    ５５５號自用小客車，行經桃園縣桃園市○○路時，違規自右側超車，經桃園縣
    警察局交通隊開立桃警交字第Ｄ九Ａ六四二六九○號舉發違反道路交通管理事件
    通知單。異議人雖然辯稱其當時雖想超車，惟事實上並未超車，且未跨出車道等
    詞云云。惟按，本件異議人於右揭時、地有違規自右側超車之違反道路交通安全
    規則之事實，業據桃園縣政府警察局於九十二年七月十五日以桃警交字第０九二
    ０００八三六九號函謂：本案據舉發員警表示，於八十九年十一月二十二日十三
    時（註：應為十五時之誤植）十五分在桃園市○○路執行機巡勤務，見Ｒ２－４
    ５５５號車駛出邊線後右側超車，再切入原來車道內，員警即攔停盤查，並告知
    違規事實請其出示相關證件，依法摯單舉發並簽收通知單，違規人當時拒絕簽收
    ，故將通知第一二三聯一併移送監理單位裁處，員警舉發無誤等語。又因執行機
    巡勤務之員警，與異議人無任何怨恨仇隙，亦無必要於所掌管之公文書上故意為
    不實之登載，致使自陷於觸犯刑事責任之危險。是異議人於右揭時、地應有違規
    自右側超車之違反道路交通安全規則之行為，可堪認定。
三、第按，依道路交通管理處罰條例第四十七條規定：「汽車駕駛人超車時，有左列
    情形之一者，處新臺幣一千二百元以上二千四百元以下罰鍰：一、駕車行經彎道
    、陡坡、狹橋、隧道、交岔路口、道路修理地段、市區交通頻繁處所超車者。二
    、在學校、醫院或其他設有禁止超車標誌、標線處所、地段或對面有來車交會或
    前行車連貫二輛以上超車者。三、在前行車之右側超車，或超車時未保持適當之
    間隔，或未行至安全距離即行駛入原行路線者。四、未經前行車表示允讓或靠邊
    慢行，即行超車者。五、前行車聞後行車按鳴喇叭或見後行車顯示超車燈光，如
    車前路況無障礙，無正當理由，不表示允讓或靠邊慢行。」；同條例第六十三條
    第一項規定：「汽車駕駛人有左列各款所列條款之一者，除依原條款處罰鍰外，
    並予記點：一、有第三十三條、第三十八條第一項、第四十條第一項、第四十五
    條、第四十七條第一款至第四款、第四十八條、第四十九條或第六十條第一項、
    第二項第一款至第三款情形之一者，各記違規點數一點。二、有第二十九條第一
    項第一款至第四款、第二十九條之二第一項、第二項、第三十條第一項第一款、
    第二款情形之一者，各記違規點數二點。三、有第四十三條、第五十三條或第五
    十四條情形之一者，各記違規點數三點。」本件異議人既有自在其前行車之右側
    超車之事實，執勤員警依法舉發，並無錯誤；本件處分機關（交通部公路局新竹
    區監理所桃園監理站）對於異議人，於受理申訴後，仍依道路交通管理處罰條例
    第四十七條第一項第三款規定，裁處異議人罰鍰二千四百元，並依道路交通管理
    處罰條例第六十三條第一項規定記違規點數一點之處分，於法核無不合。異議人
    執詞不服，而提起本件異議，惟其未舉證以佐實說詞，其僅空言聲明異議，請求
    撤銷原處分，屬無理由，應予駁回之。
四、據上論斷，應依道路交通管理處罰條例第八十七條第二項、道路交通案件處理辦
    法第十九條，裁定如主文。
中      華      民      國    九十二    年      九      月      三十    日
                                      臺灣桃園地方法院交通法庭
                                       法  官   呂 仲 玉
右正本證明與原本無異。
如不服本裁定，應於裁定送達後五日內向本院提出抗告狀。
                                       書記官   方 秀 貞
中      華      民      國     九十二     年     十     月      二     日


司法院資訊處製作；財團法人民間司法改革基金會備份。
